【裁判字號】    95,易,1771
【裁判日期】    951220
【裁判案由】    傷害
【裁判全文】
臺灣臺北地方法院刑事判決              95年度易字第1771號
    公  訴  人  臺灣臺北地方法院檢察署檢察官
    被      告  甲○○
                丁○○
                乙○○
                丙○○
上開被告等因傷害案件，經檢察官提起公訴（九十五年度偵字第
一○一七四號），本院判決如下：
    主  文
本件公訴不受理。
    理  由
一、公訴意旨略以：甲○○、丁○○與乙○○、丙○○分別係夫
    妻關係，彼此係臺北市○○街一五七號四樓、一五九號一樓
    之鄰居關係。詎於民國九十五年二月九日下午七時四十分許
    ，在上址一五九號一樓前，因甲○○與乙○○就機車停放問
    題發生口角爭執，乙○○竟基於普通傷害之犯意，以右手推
    甲○○之肩膀，甲○○遂徒手反推乙○○之胸前，嗣丙○○
    見狀上前阻止，亦與甲○○發生爭執，雙方復均基於普通傷
    害之犯意，徒手互扯彼此之頭髮、身體各處，甲○○並以嘴
    咬傷丙○○之右手食指，而乙○○則持甲○○掉落之木屐毆
    打甲○○，致甲○○受有顏面抓痕、頸紅腫、四肢外傷等傷
    害，丙○○則受有臉部外傷、右食指外傷、右腕擦傷等傷害
    。丁○○於同日晚間八時十分許，在上址一五九號一樓騎樓
    外人行道，因不滿乙○○夫妻傷害其妻甲○○，而與乙○○
    理論，雙方於爭執過程中，丁○○竟基於普通傷害之犯意，
    持酒瓶敲打乙○○之前額，致乙○○受有頭部外傷併腦震盪
    症侯群及額頭撕裂傷三公分等傷害，案經甲○○、乙○○、
    丙○○（起訴書誤繕為丁○○亦提起告訴）訴由臺北市政府
    警察局信義分局報請臺灣臺北地方法院檢察署檢察官偵查起
    訴，因認甲○○、丁○○、乙○○、丙○○分別涉犯刑法第
    二百七十七條第一項之傷害罪嫌等語。
二、按告訴乃論之罪，告訴人於第一審辯論終結前，得撤回其告
    訴，又告訴乃論之罪，其告訴經撤回者，應諭知不受理之判
    決，而不受理之判決，得不經言詞辯論為之，刑事訴訟法第
    二百三十八條第一項、第三百零三條第三款及第三百零七條
    分別定有明文。經查：公訴人認被告甲○○、丁○○、乙○○、丙○○分別涉犯刑法第二百七十七條第一項傷害罪嫌而
    提起公訴，然依刑法第二百八十七條前段之規定，刑法第二
    百七十七條第一項之傷害罪為告訴乃論之罪，茲據告訴人甲○○、乙○○、丙○○於本院審判程序中當庭以言詞撤回本
    案告訴，有本院九十五年十二月二十日審判筆錄在卷可參，
    揆諸上開說明，本件爰不經言詞辯論，逕行諭知不受理之判
    決。
據上論斷，應依刑事訴訟法第三百零三條第三款、第三百零七條
，判決如主文。
中    華    民    國    95    年    12    月    20    日
                        臺灣臺北地方法院刑事第八庭
                            審判長法  官  陳德民
                                  法  官  陳芃宇
                                  法  官  唐于智
上正本證明與原本無異
如不服本判決應於送達後10日內向本院提出上訴狀
                                  書記官  李玟郁
中    華    民    國    95    年    12    月    21    日


司法院資訊處製作；財團法人民間司法改革基金會備份。
